【裁判字號】    97,易,1098
【裁判日期】    970516
【裁判案由】    過失傷害
【裁判全文】
臺灣臺北地方法院刑事判決      九十七年度易字第一○九八號
公  訴  人  臺灣臺北地方法院檢察署檢察官
被      告  乙○○
上列被告因過失傷害案件，經檢察官提起公訴（九十七年度偵字
第五五三三號），本院判決如下：
    主  文
乙○○因過失傷害人，處拘役拾日，如易科罰金，以新臺幣壹
仟元折算壹日。
    事  實
一、緣乙○○在其於臺北市○○區○○路四段八十三號所開設之
    檳榔攤內，飼養具有攻擊性之黑色土狗一隻，於民國九十六
    年十一月十七日上午七時三十分許，本應注意將其所豢養之
    犬隻戴上嘴套、所繫之頸鍊不宜過長或採取其他必要之防護
    措施，以避免發生無故攻擊顧客之危險，詎其能注意，且當
    時亦無不能注意之情事，竟疏於注意，未為該犬隻戴上嘴套
    ，且因所繫之頸鍊過長，致該犬隻得以行走至檳榔攤門口，
    適顧客甲○○至該檳榔攤購買飲料，無故遭該犬隻撲至左大
    腿齧咬，因而受有左大腿瘀青（十×十三公分、三×二公分
    ）、裂傷（三公分、一公分）之傷害。
二、案經甲○○訴由臺北市政府警察局文山第一分局報請臺灣臺
    北地方法院檢察署檢察官偵查起訴。
    理  由
壹、證據能力方面：
一、按被告以外之人於偵查中向檢察官所為之陳述，除顯有不可
    信之情況者外，得為證據，刑事訴訟法第一百五十九條之一
    第二項定有明文。證人即告訴人甲○○於偵查中之證詞，經
    具結在卷，有結文附卷可稽（見臺灣臺北地方法院檢察署九
    十七年度偵字第五五三三號偵查卷第二十五頁），當事人於
    審判程序對於該證人於審判外之陳述並未爭執，顯已放棄詰
    問權之行使，復無顯不可信之情況，足認證人甲○○之證詞
    ，適為本案之證據。
二、次按被告以外之人於審判外之言詞或書面陳述，除法律有規
    定者外，不得作為證據，刑事訴訟法第一百五十九條第一項
    固有明文；惟被告以外之人於審判外之陳述，雖不符刑事訴
    訟法第一百五十九條之一至第一百五十九條之四之規定，而
    經當事人於審判程序同意作為證據，法院審酌該言詞陳述或
    書面陳述作成時之情況，認為適當者，亦得為證據。當事人
    、代理人或辯護人於法院調查證據時，知有第一百五十九條
    第一項不得為證據之情形，而未於言詞辯論終結前聲明異議
    者，視為有前項之同意，同法第一百五十九條之五亦有明文
    。當事人對於本院所據以判斷依據之臺北市立萬芳醫院—委
    託財團法人私立臺北醫學院辦理甲種診斷證明書，並未於言
    詞辯論終結前就該證據聲明異議，且該書面陳述，乃醫師於
    告訴人就診後所製作，適為本案之證據，揆諸前揭規定，自
    得作為證據。
三、至其餘資以認定本案犯罪事實之非供述證據（詳後述），亦
    查無違反法定程序取得之情形，依刑事訴訟法第一百五十八
    條之四反面規定，洵具證據能力。
貳、實體方面：
一、訊據被告乙○○對於前揭事實坦承不諱（見本院卷第十五頁
    ），核與告訴人於偵查中證述之情節相符（見同上偵查卷第
    二十二頁至第二十三頁），並有臺北市立萬芳醫院—委託財
    團法人私立臺北醫學院辦理甲種診斷證明書、告訴人所受傷
    勢之相片、現場採證相片在卷可稽（見同上偵查卷第十三頁
    、第十五頁、第二十七頁至第三十一頁），足見被告任意性
    自白與事實相符。又飼主應防止其所飼養動物無故侵害他人
    之生命、身體、自由或財產，動物保護法第七條定有明文，
    被告飼養前揭犬隻，本應注意該犬隻具有相當之攻擊性而應
    採取必要之防護措施，其疏未採取適當防護措施，致告訴人
    無故遭該犬隻咬傷，是其上開過失行為與告訴人所受傷害之
    間，自有相當因果關係。綜上，本案事證明確，被告過失傷
    害犯行，洵堪認定，應予依法論科。
二、核被告所為，係犯刑法第二百八十四條第一項前段過失傷害
    罪。爰審酌被告飼養具有攻擊性之犬隻，本應注意予以適當
    之管束並使用適當之防護工具，以免無故咬傷他人，竟疏未
    注意，致其飼養之犬隻無故齧咬告訴人成傷，且迄未與告訴
    人達成和解，賠償告訴人損失，惟其犯後尚能坦承犯行，及
    其品行、生活狀況、智識程度、告訴人所受之傷勢等一切情
    狀，量處如主文所示之刑，並諭知易科罰金之折算標準。
據上論斷，應依刑事訴訟法第二百八十四條之一、第二百九十九
條第一項前段，刑法第二百八十四條第一項前段、第四十一條第
一項前段，刑法施行法第一條之一第一項、第二項前段，判決如
主文。
本案經檢察官江貞諭到庭執行職務
中    華    民    國  九十七  年    五    月   十六   日
                          臺灣臺北地方法院刑事第十四庭
                              法      官  孫萍萍
以上正本證明與原本無異。
如不服本判決，應於判決送達後十日內，向本院提出上訴狀。
                              書  記  官  林義盛
中    華    民    國  九十七  年    五    月   十六   日
附錄本案所犯法條全文：
刑法第二百八十四條
因過失傷害人者，處六月以下有期徒刑、拘役或五百元以下罰金
，致重傷者，處一年以下有期徒刑、拘役或五百元以下罰金。
從事業務之人，因業務上之過失傷害人者，處一年以下有期徒刑
、拘役或一千元以下罰金，致重傷者，處三年以下有期徒刑、拘
役或二千元以下罰金。


司法院資訊處製作；財團法人民間司法改革基金會備份。
